臺灣桃園地方法院刑事判決　　　　　　96年度審訴字第1003號
公　訴　人　臺灣桃園地方法院檢察署檢察官
被　　　告　甲○○
指定辯護人　本院公設辯護人　彭詩雯
上列被告因違反毒品危害防制條例案件，經檢察官提起公訴（96
年度毒偵字第4720號），嗣被告於準備程序進行中為有罪之陳述
，經本院合議庭裁定由受命法官獨任進行簡式審判程序後，聲請
改依協商程序而為判決，本院判決如下：
    主  文
甲○○施用第一級毒品，累犯，處有期徒刑玖月，扣案之海洛因
玖包連同包裝袋玖只（合計毛重拾陸點肆公克，淨重拾點肆
零公克）均沒收銷燬之、注射針筒壹支沒收；又施用第二級毒品
，累犯，處有期徒刑柒月，扣案之甲基安非他命貳包連同包裝袋
貳只（合計毛重零點捌柒公克，淨重零點肆玖公克）均沒收銷燬
之、塑膠分裝匙支、吸管壹支、玻璃球壹個均沒收。應執行有
期徒刑壹年月，扣案之海洛因玖包連同包裝袋玖只（合計毛重
拾陸點肆公克，淨重拾點肆零公克）、甲基安非他命貳包連
同包裝袋貳只（合計毛重零點捌柒公克，淨重零點肆玖公克）均
沒收銷燬之，注射針筒壹支、塑膠分裝匙支、吸管壹支、玻璃
球壹個均沒收。
    事實及理由
一、本件被告所犯係死刑、無期徒刑或最輕本刑為三年以上有期
    徒刑以外之罪，其於準備程序中就被訴事實為有罪之陳述，
    經本院告知簡式審判程序之旨，並聽取公訴人、被告及辯護
    人之意見後，爰依刑事訴訟法第273 條之1 第1 項規定合議
    裁定由受命法官獨任進行簡式審判程序。
二、被告甲○○前有違反廢止前麻醉藥品管理條例、毒品危害防
    制條例等前科，其中於民國93年間因違反毒品危害防制條例
    案件，經臺灣板橋地方法院以93年度訴字第1213號判決分別
    判處有期徒刑7 月確定；又於93年間再因違反毒品危害防制
    條例案件，經臺灣板橋地方法院以93年度易字第667 號判決
    判處有期徒刑7 月，提起上訴後，經臺灣高等法院以94年度
    上易字第167 號判決駁回上訴確定，上揭2 罪經臺灣高等法
    院以94年度聲字第715 號裁定應執行有期徒刑1 年，於94年
    5 月7 日入監執行，嗣於95年4 月16日縮短刑期執行完畢（
    構成累犯）。
二、另被告曾於88年間因施用毒品案件，經臺灣基隆地方法院以
    88年度毒聲字第862 號裁定送觀察、勒戒後，認無繼續施用
    毒品之傾向，於88年6 月17日執行完畢釋放出所，並經臺灣
    基隆地方法院檢察署檢察官於88年6 月14日以88年度偵字第
    2776號為不起訴處分確定；又於91年間因施用毒品案件，經
    臺灣板橋地方法院以91年度毒聲字第987 號裁定送觀察、勒
    戒後，認有繼續施用毒品之傾向，再經臺灣板橋地方法院以
    91 年 度毒聲字第1454號裁定令入戒治處所施以強制戒治，
    嗣因前揭強制戒治屆滿3 月，其成效經評定合格，經臺灣板
    橋地方法院以91年度毒聲字第3285號裁定停止戒治而於91年
    11月20日出所，所餘戒治期間付保護管束，至92年5 月2 日
    期滿戒治執行完畢，本次犯行並經臺灣板橋地方法院以92年
    度易字第2530號判決判處有期徒刑6 月確定。詎仍未戒除毒
    癮，明知海洛因、安非他命為毒品危害防制條例第2 條第2
    項第1 款、第2 款所規定之第一級毒品、第二級毒品，不得
    施用、持有，復另行起意，基於施用第一級毒品海洛因及第
    二級毒品安非他命犯意，於96年8 月10日上午8 時許，在桃
    園縣龜山鄉○○○路48之8 號9 樓住處，以海洛因捲入香煙
    內吸食之方式施用第一級毒品海洛因1 次，另於同日某時，
    在上址，以玻璃球、吸管吸食之方式施用第二級毒品安非他
    命1 次。嗣於同日13時許，在上址為警查獲，並扣得海洛因
    9 包連同包裝袋9 只（毛重16.34 公克，淨重13.40 公克）
    、甲基安非他命2 包連同包裝袋2 只（毛重0.87公克，淨重
    0.49公克）及其所有供（但非專供）施用第一級毒品海洛因
    所用之注射針筒1 支、供（但非專供）施用第二級毒品安非
    他命所用之塑膠分裝匙3 支、吸管1 支、玻璃球1 個（扣押
    物品僅有玻璃球1 個，並無玻璃吸食器1 組）。案經臺北縣
    政府警察局汐止分局報告臺灣桃園地方法院檢察署檢察官偵
    查起訴。
四、證據名稱：
    (一)被告於本院準備程序中之自白。
    (二)臺灣檢驗科技股份有限公司濫用藥物尿液檢驗報告暨臺北
      縣政府警察局汐止分局96年8 月移送毒品危害防制條例人
      犯尿液檢體編號對照表、查獲涉嫌毒品危害防制條例毒品
      初步鑑驗報告單、臺灣檢驗科技股份有限公司濫用藥物檢
      驗報告各1 紙附卷可稽。
    (三)海洛因9 包連同包裝袋9 只（毛重16.34 公克，淨重13.4
      0 公克）、甲基安非他命2 包連同包裝袋2 只（毛重0.87
      公克，淨重0.49公克）、注射針筒1 支、玻璃球1 個、塑
      膠分裝匙3 支、吸管1 支等扣案可資佐證。
五、本件經檢察官與被告於審判外達成協商之合意且被告已認罪
    ，其合意內容為：就其施用第一級毒品部分，被告願受科刑
    範圍為有期徒刑9 月，就其施用第二級毒品部分，被告願受
    科刑範圍為有期徒刑7 月，應執行有期徒刑1 年3 月。經查
    ，上開協商合意並無刑事訴訟法第455 條之4 第1 項所列情
    形之一，檢察官聲請改依協商程序而為判決，本院爰不經言
    詞辯論，於協商合意範圍內為協商判決，合予敘明。
六、扣案之海洛因9 包連同包裝袋9 只（毛重16.34 公克，淨重
    13.40 公克）、甲基非他命2 包連同包裝袋2 只（毛重0.87
    公克，淨重0.49公克），經臺北縣政府警察局汐止分局初步
    鑑驗結果，確含海洛因、安非他命成分，有臺北縣政府警察
    局查獲涉嫌毒品危害防制條例毒品初步鑑驗報告單1紙 在卷
    可稽，上開安非他命再送臺灣檢驗科技股份有限公司檢驗，
    亦檢出甲基安非他命成分，均應依毒品危害防制條例第18條
    第1 項前段規定，沒收銷燬之；包裹第一、二級毒品海洛因
    、安非他命之包裝袋與前開毒品無從完全剝離，併依毒品危
    害防制條例第18條第1 項前段規定，沒收銷燬之。又扣案之
    注射針筒1 支、玻璃球1 個、塑膠分裝匙3 支、吸管1 支，
    均係被告所有，分別供其施用（但非專供）第一級毒品海洛
    因及第二級毒品安非他命所用之物，業據其於警詢中供明在
    卷，應依刑法第38條第1 項第2 款規定，宣告沒收。至於分
    裝袋20個，與本案無關，本院不予宣告沒收。
七、應適用之法條：刑事訴訟法第273 條之1 第1 項、第455 條
    之4 第2 項、第455 條之8 ，毒品危害防制條例第10條第1
    項、第2 項、第18條第1 項前段，刑法第11條前段、第47條
    第1 項、第51條第5 款、第38條第1 項第2 款。
八、本判決除有刑事訴訟法第455 條之4 第1 項第1 款、第2 款
    、第4 款、第6 款、第7 款所定情形之一，或違反同條第2
    項規定者外，不得上訴。
九、如不服本件判決，得自收受判決送達之日起10日內，向本院
    提出上訴書狀，上訴於第二審法院。
本案經檢察官鄭堤升到庭執行職務。
中　　華　　民　　國　　96　　年　　11　　月　　16　　日
                  刑事庭    法　官　徐  培  元
以上正本證明與原本無異。
                            書記官  楊  美  慧
中　　華　　民　　國　　96　　年　　11　　月　　16　　日
附錄本件論罪科刑法條：
毒品危害防制條例第10條
施用第一級毒品者，處六月以上五年以下有期徒刑。
施用第二級毒品者，處三年以下有期徒刑。
